【裁判字號】    98,交聲,1652
【裁判日期】    980525
【裁判案由】    聲明異議
【裁判全文】
臺灣臺中地方法院交通事件裁定        98年度交聲字第1652號
原處分機關  交通部公路總局臺中區監理所臺中市監理站
受處分人    甲○○
上列受處分人因違反道路交通管理處罰條例案件，對於交通部公
路總局臺中區監理所臺中市監理站中華民國98年4月29日所為之
處分（裁監稽違字第裁61－I00000000號裁決書），聲明異議，
本院裁定如下：
    主    文
異議駁回。
    理    由
一、聲明異議人即受處分人甲○○ (下稱受處分人)聲明異議意
    旨略以：本件受處分人當時車速只有二十餘公里，並未違規
    超速，且當時道路上有其他車輛，本件是他車違規，請拿出
    證據證明受處分人超速云云。
二、按行為人有本條例之情形者，應填製舉發違反道路交通管理
    事件通知單（以下簡稱通知單），並於被通知人欄予以勾記
    ，其通知聯依下列規定辦理：當場舉發者，應填記駕駛人
    或行為人姓名、性別、出生年月日、地址、身分證統一編號
    及車主姓名、地址、車牌號碼、車輛種類。被查獲之駕駛人
    或行為人為受處分人時，應於填記通知單後將通知聯交付該
    駕駛人或行為人簽名或蓋章收受之；拒絕簽章者，仍應將通
    知聯交付該駕駛人或行為人收受，並記明其事由及交付之時
    間；拒絕收受者，應告知其應到案時間及處所，並記明事由
    與告知事項，視為已收受，違反道路交通管理事件統一裁罰
    基準及處理細則第十一條第一項第一款定有明文。復按違反
    道路交通管理事件，行為人認為舉發之事實與違規情形相符
    者，得於接獲通知單後，親自或委託他人持該通知單，得不
    經裁決向指定之處所，逕依裁罰基準執行並繳納罰鍰結案；
    違反道路交通管理事件行為人，未依規定自動繳納罰鍰，或
    未依規定到案聽候裁決，處罰機關應依基準表於舉發違反道
    路交通管理事件通知單送達且逾越應到案期限六十日後之三
    個月內，逕行裁決之，違反道路交通管理事件統一裁罰標準
    及處理細則第四十八條第一項及第四十四條第一項亦有明文
    。查，本件警察攔查受處分人並當場填發舉發違反道路交通
    管理事件通知單後，確有當場將該舉發違反道路交通管理事
    件通知單交予受處分人收受，惟受處分人旋竟當場將該舉發
    違反道路交通管理事件通知單撕毀，並拒絕簽章等節，業據
    受處分人到庭直承屬實，並有彰化縣警察局彰縣警交字第I
    00000000號舉發違反道路交通管理事件通知單一份
    在卷可考，合先指明。
三、按行車速度，依標誌或標線之規定，道路交通安全規則第九
    十三條第一項定有明文。次按汽車駕駛人，行車速度超過規
    定之最高時速，處新臺幣（下同）一千二百元以上二千四百
    元以下罰鍰；又有前開情形者，記違規點數一點，道路交通
    管理處罰條例第四十條、第六十三條第一項第一款分別定有
    明文。經查：
(一)受處分人駕駛車號為三八三-YR號之營業小客車，於九十八
    年三月二十六日十八時二十分許，在彰化縣埤頭鄉○○路六
    七四號前，遭警察以超速為由攔查當場舉發，警察並當場提
    示測速器所顯示之車速予受處分人觀看，當時測速器顯示之
    車速確為七十九公里，而該處限速為六十公里。且該測速器
    僅能顯示車速及距離，無法顯示所測速之車輛等節，業據證
    人即舉發本件交通違規之警察乙○○到庭結證在卷，復經受
    處分人當庭直陳屬實，並有上揭舉發違反道路交通管理事件
    通知單一份在卷可稽，已足認定。
(二)受處分人雖另以上揭情詞置辯。然查，受處分人於九十八年
    三月二十六日向原處分機關陳述時係陳稱：本車綠燈起步，
    只開了「50」公尺左右，「這麼短的距離」，本車如何時速
    高達七十九公里，如何確認此超速數據係本車所為云云，有
    臺中市監理站交通違規陳述單及查詢單一份在卷可稽；嗣受
    處分人於提起本件聲明異議時則陳稱：警察於紅燈二百公尺
    前抓伊車違規云云，亦有聲明異議狀一份在卷可按；嗣受處
    分人於本院訊問時竟又改稱：紅綠燈距離攔查地點，不到一
    公里半，最多只有五百公尺，最少應有三、四百公尺，但伊
    沒有實際測量距離。至伊陳述單上寫「50」公尺，是少寫一
    個「0」。伊在異議狀寫距離二百公尺，係因伊認為最少距
    離二百公尺，最多距離五百公尺云云，核其所辯顯後反覆不
    一，已難遽予採信。況本件測速器確係以受處分人所駕駛之
    上開計程車為標的施測後所顯示之車速，亦據證人乙○○到
    庭結證明確。參之，證人乙○○於本院訊問時所陳：伊將受
    處分人攔停後，受處分人即稱能不能開少一點，因為這 (超
    速)是有違規計點，是否能開別的法條，不要開超速等語後
    ，受處分人亦直承：伊當時確有說要開就開少一點，因為伊
    係計程車司機，一開始伊是說不要開，警察堅持說要開，所
    以伊才說要開少一點的罰單等語，衡情，受處分人車速如真
    僅有二十餘公里，則其豈有不一開始即向警察堅持表明伊車
    速不可能達七十九公里，反而先係要求警察不要開單，因警
    察堅決要開單後，又要求警察開少一點之理，是證人乙○○
    所證情節應可採信。再者，執勤警員係依法執行公務，與受
    處分人並不相識，素無怨隙，苟非實情，自無須恣意誣攀之
    理，況警員執行公務本身受行政懲處責任之監督，到庭具結
    作證更以刑罰擔保其真實性，應無甘冒行政懲處及刑法偽證
    罪責任而刻意誣陷之必要，本院復查無證據足認證人乙○○
    有捏造事實違法取締之情事，則證人乙○○本其維護交通秩
    序、安全職責所為之舉發，亦應受到合法、正確之推定。
(三)綜上所述，本院認受處分人所辯情節，先後反覆不一，尚難
    憑採，證人乙○○所證情節核與事實相符，足堪採信。從而
    ，原處分機關以受處分人有「汽車駕駛人行車速度，超過規
    定之最高時速未滿二十公里」之交通違規行為，而依據首揭
    規定及違反道路交通管理事件統一裁罰標準表，裁處受處分
    人罰鍰一千六百元，並無不合，本件異議為無理由，應予駁
    回。
四、據上論斷，應依道路交通管理處罰條例第八十七條第二項，
    道路交通案件處理辦法第十九條，裁定如主文。
中    華    民    國    98    年    5     月    25    日
                      交通法庭  法  官  江  奇  峰
上正本證明與原本無異。
如不服本裁定應於送達後5日內向本院提出抗告狀。
                                書記官  江  慧  貞
中    華    民    國    98    年    5     月    25    日


司法院資訊處製作；財團法人民間司法改革基金會備份。
